【裁判字號】    89,易緝,35
【裁判日期】    890306
【裁判案由】    侵占
【裁判全文】
臺灣臺南地方法院刑事判決                          八十九年度易緝字第三五號
    公  訴  人  臺灣台南地方法院檢察署檢察官
    被      告  甲○○
右列被告因侵占案件，經檢察官提起公訴（八十四年度偵字第七六六○號），本院判
決如左：
    主      文
甲○○無罪。
    理      由
一、公訴意旨略以：被告甲○○與其妻廖俶華 (業經本院以八十七年度易緝字第六七
    號為無罪判決)於民國八十三年五月間，以侑利工業股份有限公司（下簡稱侑利
    公司）之名義，向中國租賃股份有限公司（下簡稱中租公司）承租附表所示之動
    產，並依約定將之放置於台南縣永康市○○○路參四四巷四十三弄一七六號，惟
    被告廖俶嬅竟與甲○○共同基於不法所有之意圖，於八十四年四月間因侑利公司
    停止營業，而擅自將附表所示之承租物品遷移處分侵占入己。案經中租公司訴請
    偵辦，因認被告廖俶嬅犯有刑法第三百三十五條第一項之侵占罪嫌。
二、公訴人認被告涉有前開犯行，無非係以右揭事實，業據告訴人代理人陳文哲指訴
    甚詳，復有租賃合約書、租賃物交貨與驗收證明書附卷可稽，為其論據。
三、按犯罪事實應依證據認定之，無證據不得推定其犯罪事實；又能證明被告犯罪者
    ，應諭知無罪之判決，刑事訴訟法第一百五十四條、第三百零一條第一項分別定
    有明文。又告訴人之告訴係以使被告受刑事訴追為目的，是其陳述是否與事實箱
    符合，仍應調查其他證據以資審認，最高法院五十二年度台上字第一三○○號判
    例可資參照。
四、訊之被告固坦承其以侑利公司名義向中租公司承租如附表所示之動產，惟堅決否
    認有何侵占犯行，辯稱：侑利公司於八十四年間因周轉困難，向地下錢莊借不少
    錢，嗣因地下錢莊以暴力索取重利，伊夫妻無法應付，乃於同年四月間先行至大
    陸躲避，公司債權人聞風遂至工廠將附表所示之物品搬走，並非伊甲○○侵占等
    語。
五、經查，被告所經營之侑利公司於八十四年間因營運欠佳，財務陷於困難，乃向地
    下錢莊借款，嗣並遭地下錢莊以暴力討債一節，有侑利公司八十四年度營利事業
    所得稅結算申報書影本及錄影帶一捲附卷可憑，堪信為真正，且訊之證人陳銀仔
    亦證稱：八十四年四月間老闆（即被告廖俶嬅與甲○○），告知欲外出數日處理
    債務，隨後工廠及遭不明人士打破門窗，將放置於廠內如附表所示之物品悉數搬
    走等語 (見本院八十七年度易緝字第六七號卷)，足認被告甲○○所為前開辯解
    可予採信，並徵其應無侵占告訴人中租公司所有如附表所示之動產，自難僅憑告
    訴人之片面指訴即遽論被告之侵占罪行。此外，復查無其他積極證據足認被告有
    公訴人所指之侵占情事，不能證明其犯罪，爰依法諭知無罪之判決。
據上論斷，應依刑事訴訟法第三百零一條第一項，判決如主文。
本案經檢察官簡光昌到庭執行職務
中    華    民    國      八十九    年      三        月        六      日
                              臺灣臺南地方法院刑事第一庭
                                  法  官 石家禎
右正本證明與原本無異
如不服本判決應於送達後十日內向本院提出上訴狀
                                  書記官 葉東平
中    華    民    國      八十九    年       三       月         七     日


司法院資訊處製作；財團法人民間司法改革基金會備份。
